【裁判字號】    99,沙交簡上,252
【裁判日期】    990525
【裁判案由】    公共危險
【裁判全文】
臺灣臺中地方法院刑事判決         99年度沙交簡上字第252號
上  訴  人  丙○○
即  被  告
上列上訴人因公共危險案件，不服本院沙鹿簡易庭98年度沙交簡
字第92號中華民國99年2 月22日第一審簡易判決（聲請簡易處刑
案號：臺灣臺中地方法院檢察署99年度偵字第83號），提起上訴
，本院管轄之第二審合議庭判決如下：
    主    文
上訴駁回。
丙○○緩刑貳年，緩刑期間付保護管束，並應向指定之政府機關
、政府機構、行政法人、社區或其他符合公益目的之機構或團體
，提供壹佰貳拾小時之義務勞務。
    犯罪事實及理由
一、本案經本院審理結果，認第一審簡易判決認事用法及量刑均
    無不當，應予維持，其犯罪事實、證據及理由均引用第一審
    簡易判決處刑書（含臺灣臺中地方法院檢察署檢察官聲請簡
    易判決處刑書）之記載（如附件）。
二、被告丙○○上訴意旨雖謂：其與妻均無業，與年幼子女端賴
    每年低收入補助及親友接濟維生，無力繳交原審量處之罰金
    ，請求給予緩刑或服勞動服務云云。經查：
（一）凡有審理事實職權之法院，均得依其職權諭知緩刑，第二
      審以判決駁回上訴時，仍得諭知緩刑之宣告。又按關於刑
      之量定及緩刑之宣告，係實體法上賦予法院得為自由裁量
      之事項，倘其未有逾越法律所規定之範圍，或濫用其權限
      ，即不得任意指摘為違法（最高法院75年臺上字第7033號
      判例參照）。原審判決認被告公共危險犯行之事證明確，
      ，量處被告拘役50日，並諭知易科罰金之折算標準，其認
      事用法及量刑均屬合法妥適，自應予以維持。本件被告以
      請求諭知緩刑為由，據以提起上訴，既非指摘原判決有何
      不當或違法，僅以前揭理由表示不服，為無理由，應予駁
      回。
（二）又被告前無任何犯罪紀錄，有臺灣高等法院被告前案紀錄
      表可按，其因一時失慮致罹刑典，犯後始終坦承犯行，且
      與證人丁○○、甲○○業已達成和解，有和解書及本院公
      務電話紀錄各1 份在卷可佐，足見其尚具悔意，其經此教
      訓，當知警惕而無再犯之虞，本院綜核各情，所宣告之刑
      ，認以暫不執行為適當，併予宣告緩刑2 年，以啟自新。
      又為使被告於緩刑期間內，仍深知戒惕，避免緩刑之宣告
      遭撤銷，併宣告其於緩刑期間內，向指定之公益團體、地
      方自治團體或社區，提供120 小時之義務勞務，並依刑法
      第93條第1 項第2 款之規定，諭知其應於緩刑期間付保護
      管束，期能使被告於義務勞務過程及保護管束期間，確切
      明瞭本案犯罪所生之危險，並培養正確法治觀念。至於被
      告究應向何公益團體、地方自治團體或社區提供義務勞務
      ，屬執行之問題，應由執行檢察官斟酌全案情節及各公益
      團體、地方自治團體或社區之需求，妥為指定，併予敘明
      。
三、據上論斷，應依刑事訴訟法第455 條之1 第1 項、第3 項、
    第373 條、第368 條，刑法第74條第1 項第1 款、第2 項第
    5 款、第93條第1 項第2 款，判決如主文。
本案經檢察官乙○○到庭執行職務。
中    華    民    國    99    年    5     月    25    日
                  刑事第十庭  審判長法  官  施慶鴻
                                    法  官  簡婉倫
                                    法  官  莊秋燕
以上正本證明與原本無異。
本件不得上訴。
                                    書記官  楊賀傑
中    華    民    國    99    年    5     月    25    日

司法院資訊處製作；財團法人民間司法改革基金會備份。
